Inventaris van het archief van de Vereniging van Nederlands-Indonesische Spoor- en Tramwegmaatschappijen, (1912) 1917-1970
Nationaal Archief, Den Haag
Vereniging Nederlands-Indische Spoorweg Maatschappij
Vereniging NISM
oudste stuk - jongste stuk: 1912-1970
merendeel 1917-1970
I25038
58 inventarisnummers; 22,60 meter
Normale geschreven, getypte en gedrukte documenten, geen bijzondere handschriften.
Nationaal Archief, Den Haag
Vereniging van Nederlands-Indonesische Spoor- en Tramwegmaatschappijen (NISM), (1912), 1917-1970
De Vereniging van Nederlands-Indonesische Spoor- en Tramwegmaatschappijen (NISM) is een overkoepelende organisatie van een aantal lokale spoor- en tramwegmaatschappijen in Nederlands-Indië. In het archief bevinden zich de notulen en verslagen van bestuurs- en ledenvergaderingen, de Bestuurderscommissie, de Ondernemersraad voor Nederlands-Indië, de Indische Ondernemersbond, jaarverslagen van de aangesloten maatschappijen, stukken met betrekking tot de arbeidsvoorwaarden en rechtspositie van het spoorwegpersoneel en stukken betreffende wet- en regelgeving. Verder bevat het archief rapporten, publicaties en documentatie over de bedrijfsvoering, het materieel en het spoor
Archiefvorming
Geschiedenis van de archiefvormer
Vereniging van Ned. Indonesische Spoor- en Tramwegmaatschappijen
De Vereniging werd opgericht te 's-Gravenhage op 16 juni 1917 en was gevestigd te 's-gravenhage.
Leden waren de in Nederland gevestigde particuliere spoor- en tramwegmijen, die in Ned. Indië haar bedrijf uitoefenden.
De Vereniging werkte samen met een Bestuurderscommissie in Ned. Indië, welke gevormd door de bestuurders (Chefs der Exploitatie) aldaar.
De Statuten der Vereniging waren goedgekeurd bij de K.B. d.d. 3-11-1917 No. 17. De duur der Vereniging was 29 jaar. Bij afloop van deze termijn werd de duur met dezelfde termijn verlengd, alzo eindigend 15 juni 1975. (Desbetreffende Statutenwijziging goedgekeurd bij K.B. d.d. 28 juli 1949 No. 65).
Na de nationalisatie van de particuliere spoor- en tramwegmijen in Indonesië en de regeling van de schadeclaims bij de Ned. verdeelwet had voortzetting der Vereniging geen zin meer.
In de algemene ledenvergadering op 13 maart 1970, gehouden te Amsterdam, werd daarom besloten tot ontbinding der Vereniging over te gaan en de Secretaris, de heer S.L. van Rees, met de afwikkeling van zaken te belasten, met dien verstande, dat het archief, zo lang zulks mogelijk is, in tact zal blijven en wanneer dit niet meer mogelijk is, aan het archief een zo nuttig mogelijke bestemming te geven. (Vide bijgevoegde foto-copie van de notulen dier vergadering).
Geschiedenis van het archiefbeheer
De verwerving van het archief
De rechtstitel is (nog) onbekend
De verwerving van het archief
Het archief is door schenking verworven.
Aanwijzingen voor de gebruiker
Openbaarheidsbeperkingen
Volledig openbaar.
Materiële beperkingen
Het archief kent geen beperkingen voor het raadplegen van stukken als gevolg van slechte materiële staat
Aanvraaginstructie
Openbare archiefstukken kunnen online worden aangevraagd en gereserveerd. U kunt dit ook via de terminals in de studiezaal van het Nationaal Archief doen. Om te kunnen reserveren dient u de volgende stappen te volgen:
U maakt een profiel aan op www.gahetna.nl, en logt vervolgens in
Via de archiefinventaris (alleen de beschrijvingen met rode nummers) selecteert u het gewenste archiefstuk door op de knop 'Reserveren' te klikken
In het volgende scherm geeft u aan op welke dag u het archiefstuk wilt inzien
Indien u zich bevindt in de studiezaal en een tafelnummer heeft ontvangen kunt u dit nummer vermelden. Als u geen tafelnummer heeft kunt u tafelnummer 777 laten staan
Vervolgens bevestigt u uw reservering door deze te versturen.
Verwant materiaal
Beschikbaarheid van kopieën
Inventarisnummers van dit archief zijn niet in kopievorm beschikbaar
Beschrijving van de series en archiefbestanddelen
- Oprichting, Statuten en Notulen Algemene en Bestuursvergaderingen, 1
  - Oprichting en verslag over het jaar 1917, 1917, dossiers 1 en 2
  - Statuten en regeling, 1917-1918, dossier 2
  - Wijziging van de regeling, 1922, dossier 2
  - Taakuitoefening voorzitter bestuurderscommissie (B.C.), 1922, dossier 10
  - Wijziging werkwijze der Vereninging, 1927-1930
  - Briefwisseling voorgestelde wijziging van de regeling, 1933-1934, dossier 2
  - Statutenwijziging, 1946
  - Statutenwijzigingen, 1948-1949, dossier 2
  - Notulen Algemene en bestuursvergaderingen (gepagineerd 1-171), 1917-1922
  - Notulen Algemene en bestuursvergaderingen (gepagineerd 172-553), 1923-1928
  - Notulen Algemene en bestuursvergaderingen (gepagineerd 554-940), 1929-1934
  - Notulen Algemene en bestuursvergaderingen (gepagineerd 941-1010), 1935-1940
  - Agenda's Ledenvergaderingen, 1922-1959, dossier 3
- Notulen Algemene en ledenvergaderingen, 1941-1970; 2
  - Notulen algemene en ledenvergaderingen (gepagineerd 1011-1229), 1941-1946
  - Notulen algemene en ledenvergaderingen (gepagineerd 1230-1752), 1947-1952
  - Notulen algemene en ledenvergaderingen (gepagineerd 1753-2046), 1953-1958
  - Notulen algemene en ledenvergaderingen (gepagineerd 2047-2130), 1959-1960, 1962-1963, 1967, 1970
  - Index op de notulen van bestuurs- en algemene vergaderingen over de jaren 1917-1963
- Verslagen en vergaderingen Bestuurderscommissie, jaarverslagen vereniging. Dossiers 1 - 3, 3
  - Kwartaalverslagen over de werkzaamheden van de Bestuurscommissie, 1930-1932
  - Kwartaalverslagen over de werkzaamheden van de Bestuurscommissie, 1933-1935
  - Kwartaal en halfjaarrverslagen over de werkzaamheden van de Bestuurscommissie, 1936-1939
  - Jaarverslagen over de werkzaamheden van de Bestuurscommissie, 1923-1929, dossier 1
  - Jaarverslagen over de werkzaamheden van de Bestuurscommissie, 1930-1933, 1936-1938, dossier 1
  - Jaarverslagen van de Vereniging, 1917-1938
  - Samenstelling jaarverslagen 1918 en 1919
  - Dossier 1: Briefwisseling met de Bataviase Verkeersmij, 1933-1934, dossier 1
  - Dossier 2: Buitengewone leden, 1930-1935, Dossier 2
  - Dossier 3: Agenda's bestuursvergaderingen en correspondentie inzake vergaderingen, 1919-1952, dossier 3
- Dossier 4 - 4a, 4
  - Dienstvoorwaarden Personeel, 1917-1920, dossier 4
  - Taken en bevoegdheden Bestuurderscommissie, 1917-1934, dossier 13
  - Wijziging Dienstvoorwaarden, 1923-1926, dossier 4
  - Rechtspositie Indische ambtenaren, 1922-1932, dossier 4
  - Kosteloos vervoer personeel, 1921, dossier 4
  - Onderhandelingen Spoorbond, 1928, dossier 4
  - Onderhandelingen VSTP, 1921, dossier 4
  - Loonregeling Staats Spoorwegen, 1929, dossier 4
  - Uitgaven bestuurderscommissie, 1918-1940, dossier 36
  - Uitgaven OIB (Ondernemersbond Indonesië), 1947-1968, dossier 36
  - Rekeningen-courant met spoorwegmaatschappijen, 1932-1946
  - Mutaties leden, 1918-1963, dossier 8
  - Secretaris en adviseurs, 1920, 1941, dossier 8
  - Ccontributies, 1919-1970, dossier 36
  - Wijziging norm contributie, 1925-1926, dossier 36
  - Verlaging contributie DSM, 1926, dossier 36
  - Verlaging contricubutie BVM, 1934-1935, dossier 36
  - Wijziging DP DSM, 1926, dossier 4
  - Dienstorders DSM loonverlaging, 1931-1932, dossier 4
  - Bedrijfspremieregeling, 1930, dossier 4
  - Periodieke verhogingen, 1931, dossier 4
  - Inlandse onderscheidingen, 1939, dossier 4
  - Verzoeningsraad, 1920-1923, dossier 4a
  - Rapport Verzoeningsraad, 1924, dossier 4a
  - Wijzigingen Verzoeningsraad, 1926-1929, dossier 4a
- Dossiers 4c - 4f (map III), 5
  - Dienst- en rusttijden, 1920-1927, dossier 4c
  - Wijziging dienst- en rusttijden, 1930, 1938-1939, dossier 4c
  - Hoger Beroep, 1920-1923, dossier 4d
  - Dispensatie NISMP, 1927, dossier 4c
  - Arbeidsovereenkomsten, 1923-1926, dossier 4f
  - Consequenties arbeidsovereenkomsten, 1926, dossier 4f
  - Uitstel arbeidsovereenkomsten, 1926, dossier 4f
  - Wijziging arbeidsovereenkomsten, 1927-1928, dossier 4f
  - Georganiseerd Overleg, 1922-1932, dossier 4b
  - Conflict Staatsspoorwegen - Spoorbond, 1919-1930, dossier 4b
  - Voorgestelde wijziging kinder- en vrouwenarbeid, 1930, dossier 4e
  - Kinderarbeid, 1924-1925, dossier 4e
  - Wettelijke regeling arbeidsovereenkomst III, 1927-1932, dossier 4f
- Dossier 4f (map IV-V) - 4k (map I), 6
  - Wettelijke regeling arbeidsovereenkomst IV, 1933-1938, dossier 4f
  - Wettelijke regeling arbeidsovereenkomst V, 1939, dossier 4 f.V
  - Invoeren van een verplichte wekelijkse rustdag, 1925-1938, dossier 4g
  - Ordonnantie inzake de voorwaarden, waaraan de fondsen (art. 1601.s.2 Ind. B.W. 1) moeten volden, 1925-1926, dossier 4h
  - Medezeggenschap van het personeel in de bedrijfsleiding, 1926 augustus, dossier 4l
  - Wettelijke regeling van ongevallen in Nederlands-Indië (map I), 1929 februari - augustus, dossier 4k
- Dossiers 4k (map II-V), 7
  - Wettelijke regeling van ongevallen in Nederlands-Indië II, 1929 september - 1930 september 15, dossier 4k II
  - Wettelijke regeling van ongevallen in Nederlands-Indië III, 1930 september 26 - 1936 juli, dossier 4k III
  - Wettelijke regeling van ongevallen in Nederlands-Indië IV, 1936 juli - 1938 december, dossier 4k IV
  - Wettelijke regeling van ongevallen in Nederlands-Indië V, 1939 januari - 1940, dossier 4k V
  - Bijlagen
- Dossiers 4l - 5 (map I), 8
  - Koelie-ordonnantie, 1930, dossier 4l
  - Steun aan ontslagen personeel, 1933-1937, dossier 4m
  - Wettelijke regeling van pensioen of andere ouderdomsverzorging voor particuliere werknemers, 1933-1938, 4n
  - Wettelijke regeling inzake personeelfondsen, 1936-1940, dossier 4o
  - Invoering bedrijfsraden in Nederlands-Indië, 1936-1937, dossier 4p
  - Pensioencommissie particuliere werknemers in Nederlands-Indië, 1937-1939, dossier 4q
  - Arbeidsregeling Nijverheidsbedrijven, 1939, dossier 4r
  - Normaal-formulier voor concessievoorwaarden van Tramwegen I, 1917-1919, dossier 5 I
- Dossiers 5 (map II) - 7a, 9
  - Normaal-formulier voor concessievoorwaarden van Tramwegen I, 1919-1920, dossier 5 II
  - Uitgaven der Regereeringsvoorschrfiten, 1917-1931, dossier 6
  - Permanente Normalisatiecommissie, 1918-1940, dossier 7
  - Permanente Normalisatiecommissie. bijlagen, 1912-1918, dossier 7
  - Instelling van een centrale Normalisatie-commissie in Nederlands-Indië, 1927-1929, dossier 7a
- Dossier 10-12, 10
  - Externe activiteiten (Varia), 1919-1930, dossier 10
  - Verhoogde rijsnelheid van tramwegen, 1918, dossier 11
  - Spoor en Tramwetgeving; Volksraadstukken en Ontwerp-Ordonannantieën, 1926-1930, dossier 12
- Dossier 12: Spoor- en Tramwegwetgeving (mappen I-V), 1918-1924; 11; dossier 12
- Dossier 12 Spoor- en Tramwegwetgeving (mappen VI-VII-VIII-IX en bijlagen.), 1925-1929; 12; dossier 12
- Dossier 12: Spoor- en Tramwegwetgeving (mappenX-XI-XII-XIII en bijlagen), 1929-1935; 13; dossier 12
- Dossiers 12A, 14, 15, 15A, 14
  Voor dossier 13 zie inv.nrs. 36-38
  - Dossier 12A: Ontwerp Industriebaan - Ordonnantie (map II), 1932-1939, dossier 12A
  - Dossier 14 Catalogus boekerij (onvolledig), dossier 14
  - Normalisatie van onderdelen van het rollend materieel (mappen I en II), 1921-1934, dossier 15
  - Normalisatie van het stoot- en trekwerk, 1918-1923, dossier 15a
- Dossiers 15b - 18, 15
  - Normalistie van het goederenmaterieel N.G.O.W. en V.W. (mappen I en II), 1926-1934, dossier 15b
  - Brandhout en dwarsliggers, 1918-1931, dossier 16
  - Onteigening ter algemene nutte, 1920, dossier 17
  - Verkeersbelasting, 1920-1921, dossier 18
- Ondernemersraad voor Ned. Indië (vergaderstukken, mappen I-V), 1921-1928 juni; 16; dossier 19
- Ondernemersraad voor Ned. Indië (vergaderstukken, mappen VI-IX), 1928 juli - 1933 september; 17; dossier 15
- Ondernemersraad voor Ned. Indië (vergaderstukken, mappen X-XIII), 1933 oktober - 1953; 18
- Indische Ondernemersbond I-II. Ondernemersraad voor Indonesië., 19
  - Indische Ondernemersbond, 1922-1949, dossier 19a
    Map II (1950) was leeg
  - Indische Ondernemingsraad. Notulen Algemene Ledenvergaderingen en jaarverslagen, 1923-1953, 19b
  - Ondernemersraad. Vergaderingen van het Algemeen Bestuur (map I), 1921-1928, dossier 19
- Dossiers 19. 19d, 20
  - Ondernemersraad. Vergaderingen van het Algemeen Bestuur (mappen II-III), 1929-1946, dossier 19
  - Indische Ondernemingsbond; Belastingen (mappen I-III), 1922-1944, dossier 19d
- Dossier 19e - 19n, 21
  - Ondernemersraad voor Nederlands-Indië; Indische Ondernemersbond Vertegenwoordiging in de Volksraad, 1923-1935, dossier 19e
  - ONdernemersraad voor Nederlands-Indië. Indische Ondernemersbond. Arbeidsverhoudingen in de cultures, dossier 19f
  - Commssie tot onderzoek der voorwaarden van uitzending van Europees personeel (mappen I-II), 1922-1924, dossier 19g
  - Verhogeng van arbeidsrecht, 1925, dossier 19k
  - Contributieregeling Indische Ondernemersbond, 1929-1937, dossier 19i
  - Herziening Indische Tariefwet, 1927-1934, dossier 19k
  - Vervulling militieplichten personeel, 1936, dossier 19l
  - Werkloosheidsverzekering, 1938-1940, 19m
  - Zetelverplaatsing van N.V.'s, 1940, 19n
- Dossier 20 - 25, 22
  - Ongevallenwet 1921, 1921-1922, dossier 20
  - Behartiging van de belangen der kleine Tramwegmaatschappijen, 921-1924, dossier 21
  - Normalisatie der berekening van zelfkosten van het vervoer, 1923-1929, dossier 22
  - Vereenvoudiging en uniformering van de voorwaarden van het vervoer, tariefsbetalingen en de klassificatie der vrachtgoederen (mappen I-II), 1922-1926, dossier 23
  - Verzameling gegevens betr. tariefsverhogingen gedurende en na de oorlog, 1923, dossier 24
  - Dessawachtdiensten, 1923-1924, dossier 25
- Dossier 26 - 27, 23
  - Vennootschapsbelasting, 1923-, dossier 26
  - Uitgave van "De Spoor- en Tramwegwetgeving in Nederlands-Indië", 1923, dossier 27
- Dossier 28 Motor-verkeer (mappen 1-IV)., 1923-1928; 24; dossier 28
- Dossier 28 Motor-verkeer(mappen VI-X), 1928=1032; 25; dossier 28
- Dossier 28 Motor-verkeer (mappen X-XIV)., 1932-1935; 26; dossier 28
- Dossier 28 Motor-Verkeer (mappen XV-XVII en bijlagen), 1925-1942; 27
  - Mappen XV-XVII, 1935-1942, dossier 29
  - Bijlagen "Concurrende automobielverkeer (drukwerk en tijdschriften), dossier 28
  - Adviezen van Bestuurders t.b.v. de Motorverkeerscommissie, 1925-1926, dossier 28
  - Vervoerscoördinatie, 1938-1939, dossier 28
- Dossiers 28a - 32, 28
  - Instelling van een Departement van Verkeerswezen, 1929-1933, dossier 28a
  - verantwoording vragenlijst der Staatscommissie voor het Vervoer, 1930-1937, dossier 28b
  - Requesten van M.S.M. en Mad.S.M. aan Provinciale Raad van Oost-Java (vervoersmonopolie van autobussen langs eigen lijnen), 1930-1933, dossier 28c
  - Behandeling van het vraagstuk van het rail- en automobieltransport door de Internationale Kamer van Koophandel, 1932=1935, dossier 28d
  - Strafvervolging tegen spoor- en tramwegpersoneel, 1923-1924, dossier 29
  - Wederzijds gebruik van wagens, 1924-1939, dossier 30
  - Instelling van een handelsregister, 1924-1936, dossier 31
  - Inlandse beweging en communisme, 1924-1934, dossier 32
- Dossier 33 - 38, 29
  - Bewaking van overwegen, 1923-1933, dossier 33
  - Invoering Indische Bedrijvenwet, 1924-1931, dossier 34
  - Toezicht op de Spoor- en Tramwegdiensten, 1918-1933, dossier 35
  - Contributieregeling leden en andere financiële regelingen, dossier 36
  - Tijdschrift voor het spoor- en tramwegwezen, 1925-1932, dossier 37
  - Technisch onderwijs in Nederlands-Indië, 1925-1936, dossier 38
- Dossier 39 - 42, 30
  - Regeling voor de overgang van wagens (N.O.W.), 1927-1933, dossier 39
    Zie inv.nr. 47
  - Verhoging van het draagvermogen van Staats Spoowegen.- wielassen, 1927-1935, dossier 39a
  - Behartiging belangen B.E.T. en N.I.T. in verband deelneming S.S aan stadsverkeer te Batavia, 1926, dossier 40
  - Aanleg van spoor- en tramwegen in de buitengewesten, 1926, dossier 41
  - N.V. Philips Omroep Holland-Indië [PHOHI] (mappen I-III), 1922-1943, dossier 42
    Map I bevat fotoserie van de PHOHI zender en studio te Huizen en twee foto's excursie aandeelhouders daarheen, 1933
- Dossier 43 - 52, 31
  - Deelneming der Vereniging aan tentoonstelllingen, 1927-1923, dossier 43
    Bevat foto, affiche Indische tentoonstelling Zijpendaal Arnhem (1928) en foldermateriaal bestemd voor buitenlandse toeristen
  - Verantwoordelijkheid der spoorwegmaatschappijen in oorlogstijd en positie van het personeel, 1927-1942, dossier 44
  - Reis van voorzitter en secretaris der vereniging naar Indië, dossier 45
    Ontbreekt
  - Ontheffing van lasten op de spoorwegen drukkende, 1929-1933, dossier 46
  - Herziening Regeling doorgaand vervoer (R.D.V.), 1929-1931, dossier 47
  - Nederlands-Indische Bond voor Technische Arbitrage (N.I.B.T.A.), 1929-1930, dossier 48
  - Hollands-Inlandse Onderwijs Commissie, 1929-1930, dossier 49
  - Instituut voor Administratieve Techniek, 1931-1933, dossier 50
  - Courantenuitknipsels (geleidebrieven en inhoudsopgaven), 1931-1939, dossier 51
    Zie de jaarbundels voor de knipsels
  - Nederlandse Vereniging voor locaalspoor- en tramwegen, 1931-1935, dossier 52
- Dossier 53: Uitwisseling gegevens bruto-opbrengsten (mappen I-III), 1932- 1936; 32; dossier 53
- Dossier 53 - 61, 33
  - Uitwisseling gegevens bruto-opbrengsten (mappen IV en V), 1937-1940, dossier 53
  - Loonbelasting, 1932-1939, dossier 54
  - Steunverlening aan noodlijdende spoor- en tramwegen, 1933-1939, dossier 55
  - Invoering van het nieuwe Nederlandse vennootschapsrecht in Indië, 1934-1030, dossier 56
  - Importlicentiëring, 1934, dossier 57
  - Industrialisatie, 1934-1935, dossier 58
  - Verlaging scheepsvrachten voor uit te zenden goederen, 1935-1936, dossier 59
  - Maatregelen in verband met de oorlogstoestand, 1939 oktober, dossier 60
  - Nederlandsch Instituut voor Verkeerseconomie, 1938-1940, dossier 61
- Dossier 62 - 63 (map II), 34
  - Positie der Indische Spoor- en Tramwegens tijdens en na den oorlog (mappen I en II), 1943-1951, Dossier 62
  - Tijdelijke inbezitneming particulier spoor en tramwegen op Java en Madoera door Gouvernement (mappen I en II, 1946-1954, Dossier 63
- Dossier 63 (map III) - 66, 35
  - Tijdelijke inbezitneming particulier spoor en tramwegen op Java en Madoera door Gouvernement, 1955-1961, dossier 63 III
  - Berekening Naastingprijzen, 1950-1955, dossier 63A I
  - Berekening Naastingprijzen van alle particuliere spoor- en tramwegmaatschappijen, 1950-1951, dossier 63A II
  - Notulen van de besprekingen met ir. C.J. Warners, directeur van het departement van Verkeer en Waterstaat in Nederlands-Indië, 1946, dossier 63B
  - Positieregeling personeel P.S., 1953 december - 1954 februari, dossier 63c
  - Toepassing Nederlandse Garantiewet op personeel der P.S., 1950-1953, dossier 63d
  - Nieuwsbulletin Persbureau Indonesië - Aneta, 1952-1953, dossier 64
  - Oprichting Nederlandse Kamer van Koophandel voor Indonesië, 1955, dossier 65
  - Indiiening schadeclaims, 1962-1969, dossier 66
- Dossier 13: Notulen van de vergaderingen der Bestuurderscommissie in Ned. Indië (Indonesië), nrs. 1-5, 36; dossier 13
  - 1, 1917 november-1921 augustus
  - 2, 1921 december - 1923 februari
  - 3, 1923 mei - 1923 november
  - 4, 1924 maart - 1925 april
  - 5, 1925 september - 1926 maart
- Dossier 13: Notulen van de vergaderingen der Bestuurderscommissie in Ned. Indië (Indonesië) Nrs..6-10., 37; dossier 13
  - 6, 1926 september - 1927 februari
  - 7, 1927 juni 24
  - 8, 1927 december - 1929 januari
  - 9, 1929 juni - 1931 maart
  - 10, 1931 augustus - 1937 april
- Dossier 13: Notulen nr. 11, index, losse stukken, foto, 38; dosser 13
  - Notulten van de vergadering der Bestuurderscommissie in Ned. Indië, nr. 11, 1937 september - 1939 april, dossier 13
  - Index op de notulen
  - Materieel, 1923-1924
  - Financiëel-economische bedrijfsvoering, 1922-1923
  - Rechtspositie personeel. Wettelijke status Chinezen, 1919-1929
  - Vervoer belagen P.S. i.v.m. suikerrestrictie, 1918-1931
  - Vervoer: regeling uitgifte "Officiële Reisgids", 1926
  - Vervoer: Autobusconcurrentie, klacht Modj. S.M., 1930
  - Groepsportret Bestuurderscommissie gemaakt tijdens de 15e vergadering te Salatiga, 1922 oktober 12
    Alle personen zijn aangegeven met nummer en naam
- Vervallen, 39
- Vervallen, 40
- Agenda's en kasboeken, 41
  - Kasboeken, 1917-1955, 4 delen
  - Agenda's van ingekomen en uitgaande brieven, 1917-1944
- Courantenknipsels uit Indische bladen, ontvangen vna de Bestuurscommissie, 1933-1935, 1939 januari - 1939 mei; 42; dossier 66i
- Courantenknipsels uit Indische bladen, ontvangen van de Bestuurderscommissie, 1934, 1936; 43; dossier 66i
- Spoor en tramwegwetgeving, 44
  - Rapporten en ontwerpen van de Vereniging inzake de herziening van de Indische Spoor- en Tramwetgeving en behandeling daarvan in de Volksraad in 1925, vroegere ontwerpen van 1912 van de Zustermijen, 1925-1930, dossier 66l
  - Dverse in 1928 in druk verschenen ordonnanties betreffende de nieuwe spoor- en tramwetgeving
- Diverse stukken, 45
  - Krantenknipsels (2 bundels), 1937, 1938
  - Samenstelling van de bovenbouw der spoor- en tramwegen in Nederlands Indië (tekst en atlas [bouwtekeningen], 1919
  - Wielstellen, 1930
  - Normalisatie onderdelen rollend materieel: Normale Wielassen, 1924
  - Normalisatie onderdelen rollend materieel: Remblokken, 1924
  - Normalisatie onderdelen rollend materieel: Nota's van de heer van Schouwenburg, 1921
- Diverse stukken, 46
  - Krantenknipsels (2 bundels), 1931, 1932
  - Handleiding betreffende zelfkosten van het vervoer van reizigers en goederen voor de spoor- en tramwegen op Java, 2 versies, 1924
  - Stukken gebruikt voor het schrijven en samenstellen van de Handleiding betreffende zelfkosten afkomstig van J. Th.. Gerlings
  - Algemene voorschriften betreffende ijzeren Bruggen en Pijlers voor Spoor- en Tramwegen in Nederlandsch-Indië (A.V.B.P. 1932). 3 versies, 1932
  - De grondslagen der afschrijving bij de Landsbedrijven, 1926
  - De toepassing van de grondslagen der afschrijving bij de Landsbedrijven, 1026
- Diverse stukken, 47
  - Bespreking der concepten van de N.G.O.W. en V.N.W., dossier 15b; dossier 39
  - Bespreking der N.G.O.W. 1932 en V.W. 1932 ( 2 versies)
  - 3e concept Voorschriften voor bouw en indienststelling Nieuwe wagens (V.N.W.), 1929, dossier 15b en dossier 39
  - Concept tweede uitgave 1930 der N.G.O.W., dossier 39
  - N.G.O.W. 1932, dossier 39
  - N.G.O.W. 1934 (stencil en gedrukt), dossier 15b
  - V.W. 1934 (stencil en gedrukt), dossier 15b
  - Verslag werkzaamheden Normalisatiecommissie 17 maart 1922 - 1 juli 1932 door Ir. H.L. Slinkers, 1932
  - V.W. !932, dossier 39
  - Regeling voor den overgang en het wederzijds gebruik van wagens (stencil en gedrukt), met een atlas (groot formaat), 1930, dossier 30
- Spoorboekjes spoor- en tramwegen in Ned. Indië (officiële reisgids) Wegverkeersordonnantie, 48
  - Spoorboekjes spoor- en tramwegen in Ned. Indië (officiële reisgids) 1e uitgave van 1 mei 1926 t/m 27e uitgave van 4 mei 1939 (manco nrs. 25 en 26)., 1926-1939
  - Rapporten en stukken betr. de totstandkoming van de Wegverkeersordonnantie als resultaat van de werkzaamheid van de bij Gouvernements-besluit ingestelde Commissie., 1933-1936
- Liquidatie en naasting van de Solosche Tramwegmaatschappij, 1914-1920; 49
- Diverse stukken en jaarverslagen, 50
  - Advies van prof. Meijers betreffende onteigening of naastig bezittingen spoor- en tramwegmaatschappijen door Indonesische regering, 1953
  - Teruggave waarborgkapitalen consessies, 1967
  - Jaarverslag Java Spoorweg-Maatschappij 1894
  - Jaarverslagen N.V. Bataviasche Verkeers Maatschappij boekjaren 1930-1938
  - Algemene regelen beteffende de aanleg en de exploitatie van spoor- en tramwegen bestemd voor algemeen verkeer in Nederlandsch-Indië (K.B.) en bepalingen betreffende spoorwegen (A.B.S.T., B.A.B.S. en S.V.), 1928
  - Bepalingen vervoer spoorwegen (B.V.S.), 1930
  - Verzameling van bepalingen der spoorwegwetgeving van belang voor spoorwegen 2e klasse met maximum snelheid van 30 k.m. per uut (B.S. 2), 1928
  - Nota's van Van Stipriaan Luscius